【裁判字號】    98,簡上,1110
【裁判日期】    990609
【裁判案由】    毀棄損壞
【裁判全文】
臺灣高雄地方法院刑事判決            98年度簡上字第1110號
上  訴  人
即  被  告  乙○○
上列上訴人因毀棄損壞案件，不服本院高雄簡易庭民國98年9 月
8 日98年度審簡字第2844號刑事簡易判決（聲請簡易判決處刑案
號：臺灣高雄地方法院檢察署98年度偵字第10817 號），提起上
訴，本院管轄第二審之合議庭判決如下：
    主  文
上訴駁回。
    事  實
一、乙○○前因違反電子遊戲場業管理條例案件，經本院以95年
    度簡字第1622號判處有期徒刑3 月確定，並於民國95年9 月
    26日易科罰金執行完畢。詎仍不知悔改，僅因與甲○○之子
    劉亮文發生糾紛，竟於98年2 月1 日凌晨0 時許，持自備之
    木棍一支，前往甲○○在高雄市○○區○○路23號5 樓之住
    處，並以毀壞財物之故意，毀損甲○○所有之神像3 尊及供
    桌上電燈1 個，而致令不堪用，足生損害於甲○○。嗣經甲
    ○○報警，始為警當場查獲上情。
二、案經甲○○訴由高雄市政府警察局新興分局報請臺灣高雄地
    方法院檢察署檢察官聲請簡易判決處刑。
    理  由
一、證據能力部分：
    本判決所引之傳聞證據，公訴人、被告及辯護人均同意列為
    證據，本院審酌上開證據之取得過程並無瑕疵，又與待證事
    實具有關聯性，證明力亦非明顯過低，採為本案證據具有適
    當性，依刑事訴訟法第159 條之5 第1 項規定，得為證據。
二、訊據上訴人即被告矢口否認有何毀損犯行，並辯稱：我當時
    是去找告訴人跟他兒子理論，沒有故意毀損他們的神像，而
    且如果我真的有毀損行為的話，供桌上怎麼可能沒有其他東
    西毀損云云。經查：
（一）乙○○與與甲○○之子劉亮文有所爭執；乙○○於98年2
      月1 日凌晨12時許，持自備之木棍一支，前往甲○○在高
      雄市○○區○○路23號5 樓之住處，要找劉亮文理論，進
      入該住處後，因找無劉亮文，乙○○便氣憤地將木棍丟擲
      在放有甲○○所有之神像3 尊及電燈之供桌上等情，業據
      被告自承在卷，證人即告訴人甲○○於警詢及偵訊中、證
      人劉興邦亦於警詢中證述明確，並有高雄市政府警察局新
      興分局扣押筆錄1 份、現場照片6 張及木棍1 支（警卷第
      3 頁、第5 頁、第7-8 頁、第10-12 頁，偵卷第5 頁，本
      院卷第22頁、第83頁背面）在卷可稽。此部分事實，已堪
      認定。
（二）被告雖辯稱其於毀損之犯意，惟查：
   1、證人甲○○於警詢及偵訊中證稱：98年2 月1 日被告拿著
      棍子去我們店裡，很生氣的拿棍子打我家中的神像，也把
      電燈打壞了，神像頭部斷裂，手都斷了，鼻子也斷了等語
      （警卷第3 頁，偵卷第5 頁）；證人劉興邦即甲○○之子
      於警詢中亦證稱：我有聽到客廳有砸東西的聲音，走出房
      門就看到我家中物品已被砸毀等語（警卷第5 頁）。可見
      被告當時前往告訴人家中，情緒高亢氣憤，告訴人家中並
      有物品毀損之情形。又依卷附照片可見，告訴人家中供桌
      上放有神像3 具、蓮花電燈2 盞、大香爐1 個及彌勒佛木
      雕1 尊，空間已屬狹窄（警卷第12頁），而上開3 神像之
      神像1 ，右手所持之法器有彎曲，神像2 受損處模糊難辯
      ，神像3 衣服飛揚處有斷裂（警卷第10-11 頁），供桌上
      之電燈倒下（警卷第12頁），可見告訴人家中供桌上確實
      放有神像及電燈，且該供桌空間已顯擁擠，神像及電燈有
      受損。衡情，一般桌上置放大量物品，且已佔據桌面空間
      時，再往桌面丟擲硬物，必會導致桌上置放物品因碰撞或
      敲擊而受有損害，此理應為常人所知，而被告在場見告訴
      人家中供桌上已放有大量神像、電燈及香爐等物，卻仍執
      意將木棍丟擲於供桌上，顯見其有毀損供桌上物品之犯意
      。況被告雖辯稱係要找告訴人兒子劉亮文理論，然當時劉
      亮文並不在告訴人家中，被告大可轉身離去，實無需另將
      木棍向供桌丟擲，更可認定被告有毀損上開神像及電燈之
      犯意。被告前開所辯，實無足採。
   2、證人丙○○雖於本院審理中證稱：我與被告是因為拜拜認
      識的朋友，當時我看見被告被人家4 個人打他1 個，滿身
      是血，而且很生氣的拿木棍出門，我知道他要去甲○○家
      理論，我怕會出事，所以有打電話報警，而且坐計程車跟
      在被告後面，我跟被告大約差1 分鐘到告訴人家，我到的
      時候，棍子已經放在桌上了，但東西都是完整的等語（本
      院卷第79-81 頁）。惟證人丙○○既稱係於被告丟擲木棍
      後始抵達現場，則對於供桌上物品已倒臥而有受損，應有
      瞭解，卻供述「供桌上東西都是完整的」等語，顯與現場
      照片所示桌面擁擠，電燈已明顯倒置於供桌上之畫面不同
      ，則其證述內容是否為真，實非無疑，尚難因而即為有利
      於被告之認定。
（三）綜上所述，本件事證明確，被告犯行，堪予認定，應依法
      論科。
三、核被告所為，均係犯刑法第354 條之毀損他人物品罪。被告
    先後以暴力手段毀損告訴人神像3 尊及供桌上電燈，係基於
    同一毀損犯意，在密切接近之時地所為之數個舉動，且被害
    人同一，僅侵害一個法益，各行為間之獨立性極為薄弱，依
    一般社會健全觀念，難以強行分開，在刑法評價上，應屬接
    續犯而論以一罪。又被告有上述前科紀錄，於95年9 月26日
    易科罰金執行完畢，有臺灣高等法院被告前案紀錄表1 份在
    卷可查，其於受有期徒刑執行完畢後，5 年內故意再犯本件
    有期徒刑以上之罪，為累犯，應依刑法第47條第1 項規定，
    加重其刑。原審審酌被告僅因細故，即心生不滿毀損告訴人
    財物，顯乏尊重他人財產權之觀念，迄今仍未能與告訴人達
    成和解，且其犯後尚未完全坦承犯行等一切情狀；並參酌本
    件犯罪情節，被告之智識程度、經濟狀況等情，量處被告拘
    役60日，並諭知以新臺幣1 千元折算1 日之易科罰金折算標
    準。復經本院考以被告為一成年成熟之人，卻未以理性、和
    平之手段與態度處理糾紛，竟蓄意持木棍前往告訴人家中，
    並任意丟擲於置放有神像、電燈等物之供桌上，損壞告訴人
    所有之神像3 尊及電燈1 個，使告訴人受有財物上之損害，
    且犯後始終否認犯行，難認有悔意，暨其品行、智識、手段
    、目的等一切情狀，認原審所處之刑，堪認允當。
四、被告提起上訴，執以：我沒有毀損神像及電燈之犯意云云，
    指摘原判決不當。惟被告確有本件毀損犯行，業經證人甲○
    ○於警詢及偵訊中、劉興邦於偵訊中證述明確，而證人甲○
    ○與被告之間又無仇怨，若非真有毀損行為，證人當不至於
    有甘冒誣告罪嫌之風險，而陷害被告之情；且現場照片亦已
    明確顯示告訴人供桌上之物品有損壞之情，核與前開證人所
    述相符，是被告確犯有本件犯行無訛。則被告上訴辯稱其並
    無毀損之犯行等語，顯不足採。而被告既確有毀損犯行，自
    難徒以此指摘原審判決有何違法失當之處，本件上訴，尚無
    理由，應予駁回。
五、據上論斷，應依刑事訴訟法第455 條之1 第1 項、第3 項、
    第368 條，判決如主文。
本案經檢察官許怡萍到庭執行職務。
中    華    民    國    99    年    6     月    9     日
                刑事第十二庭  審判長法  官  黃建榮
                                    法  官  王品惠
                                    法  官  楊珮瑛
以上正本證明與原本無異。
不得上訴。
中    華    民    國    99    年    6     月    9     日
                                    書記官  郭南宏

司法院資訊處製作；財團法人民間司法改革基金會備份。
